臺灣桃園地方法院民事裁定
111年度小上字第3號
上  訴  人  曾明達  
被  上訴人  新光產物保險股份有限公司

法定代理人  吳昕紘  
上列當事人間請求損害賠償事件，上訴人對於中華民國110年11
月19日本院中壢簡易庭110年度壢保險小字第321號第一審小額民
事判決提起上訴，本院裁定如下：
    主    文
上訴駁回。
第二審訴訟費用新臺幣壹仟伍佰元由上訴人負擔。
    理    由
一、按對於小額程序第一審裁判之上訴或抗告，非以其違背法令
    為理由，不得為之；上訴狀內應記載上訴理由，表明下列各
    款事項︰一、原判決所違背之法令及其具體內容。二、依訴
    訟資料可認為原判決有違背法令之具體事實，民事訴訟法第
    436條之24第2項、第436條之25分別定有明文。而依同法第4
    68條規定，判決不適用法規或適用不當者，為違背法令；依
    同法第469條規定，判決有該條所列各款情形之一者，為當
    然違背法令。是對於小額事件第一審判決提起上訴，如依民
    事訴訟法第468條規定，以原判決有不適用法規或適用法規
    不當為理由時，其上訴狀或理由書應有具體之指摘，並揭示
    該法規之條項或其內容，如依民事訴訟法第469條第1款至第
    5款所列判決當然違背法令事由提起上訴者，其上訴狀或理
    由書應揭示合於各該條款規定之事實。上訴狀或理由書如未
    依上述方法表明者，即難認為已對小額程序第一審判決之違
    背法令有具體之指摘，其上訴自難認為合法。又依民事訴訟
    法第436條之32第2項準用同法第471條第1項、第444條第1項
    前段之規定，小額程序之上訴人若未於提起上訴後20日內提
    出合法上訴理由書，法院無庸命其補正，即得以裁定駁回之
    。
二、本件上訴意旨略以：上訴人不服本院中壢簡易庭110年度壢
    保險小字第321號請求損害賠償事件判決，依法提起上訴，
    上訴理由另狀補提等語。並聲明：㈠原判決不利上訴人部分
    廢棄；㈡上開廢棄部分，被上訴人於第一審之訴及假執行聲
    請均駁回。
三、經查，上訴人對原審判決於民國110年12月15日提出上訴，
    惟未據表明上訴理由，有民事上訴狀上本院收狀章戳印文可
    稽（見本院卷第7頁）。上訴人本應依上開規定於提起上訴
    後20日內提出上訴理由書於原審法院或本院，然上訴人迄今
    猶未補提上訴理由書，揆諸上揭說明，本院無庸命其補正，
    其上訴為不合法，應予駁回。
四、關於上訴人應負擔之第二審訴訟費用，依民事訴訟法第436
    條之32第1項準用第436條之19第1項之規定，確定本件訴訟
    費用額如主文第2項所示之金額。
五、爰裁定如主文。
中　　華　　民　　國　　111 　年　　2 　　月　　24　　日
            民事第二庭審判長  法  官  袁雪華
                              法  官  張震武
                              法  官  李麗珍
正本係照原本作成。
本裁定不得抗告。
中　　華　　民　　國　　111 　年　　2 　　月　　25　　日
                              書記官  謝伊婕